臺灣橋頭地方法院民事判決
111年度橋小字第1047號
原      告  合作金庫商業銀行股份有限公司

法定代理人  雷仲達  
訴訟代理人  陳怡孜  
被      告  劉棋鋐  
上列當事人間請求清償借款事件，本院於民國111年9月23日言詞
辯論終結，判決如下：
    主  文
被告應給付原告新臺幣捌萬玖仟玖佰玖拾捌元，及自民國一一一
年六月二十四日起至清償日止，按週年利率百分之一點八四五計
算之利息。暨自民國一一一年四月二十四日起至清償日止，逾期
在六個月以內者，按上開利率百分之十，逾期超過六個月者，按
上開利率百分之二十計算之違約金，每次違約狀態最高連續收取
期數為九期。
訴訟費用新臺幣壹仟元由被告負擔。
本判決第一項得假執行。但被告如以新臺幣捌萬玖仟玖佰玖拾捌
元為原告預供擔保，免為假執行。
    事實及理由
一、原告主張：被告於民國110年6月23日以線上方式向原告申辦
    勞工紓困貸款並借款新臺幣（下同）100,000元，約定借款
    期限自110年6月23日起至113年6月23日止，利息則按中華郵
    政股份有限公司二年期存款額度未達500萬元定期儲金機動
    利率加計年息1%機動計算，並約定如逾期未攤還本息時，其
    逾期在6個月以內者，按上開利率10%，超過6個月部分，按
    上開利率20%計算之違約金(每次違約狀態最高連續收取期數
    為9期)。詎被告未依約清償，經扣除主管機關利息補貼後，
    被告尚積欠本金89,998元及利息、違約金未清償。為此依消
    費借貸之法律關係提起本件訴訟等語。聲明：如主文第一項
    所示。
二、被告則以：我目前沒有工作，沒有能力清償等語，資為抗辯
    。
三、原告主張之上開事實，業據提出借款契約、增補條款契約書
    、放款相關貸放及保證資料查詢單、放款帳務資料查詢單等
    件為證(見本院卷第9頁至第19頁)，本院依上開調查證據之
    結果，認原告主張為真。從而，原告依消費借貸之法律關係
    ，請求被告給付如主文第一項所示之金額、利息及違約金，
    為有理由，應予准許。
四、本件係依小額程序所為被告敗訴之判決，依民事訴訟法第43
    6條之20規定，應依職權宣告假執行。並依職權宣告被告預
    供相當之擔保，免為假執行。
五、訴訟費用負擔之依據：民事訴訟法第78條。　　　　　　
中　　華　　民　　國　　111 　年　　10　　月　　 7　　日
    　　　　　　　橋頭簡易庭　法　　　官  薛博仁
以上正本係照原本作成。
民事訴訟法第436條之24第2項：對於本判決之上訴，非以違背法
令為理由，不得為之。
如對本判決上訴，須於判決送達後20日內向本院提出上訴狀，並
須表明原判決所違背之法令及其具體內容與依訴訟資料可認為原
判決有違背法令之具體事實之上訴理由。（均須按他造當事人之
人數附繕本）。
    　　　　　　　　　　　　  書　記　官  林國龍
中　　華　　民　　國　　111 　年　　10　　月　　11　　日